# 关于稿酬的咨询

提问人：76349073 时间：2016-08-01 10:31:23
企业跟作者签订协议，在网站进行网络小说的连载，协议约定，整体按照分成模式确认总体稿酬，但是在完结之前，每个月如果作者分成收入较低，为了保证作者收入，每个月按照交稿字数确定应付稿酬，即如果当月按照分成收入与字数收入孰高确认应付给作者的稿酬，待整书完结了之后，再计算整本书的分成如果大于整体字数收入，就差额补给作者，如果低于字数收入作者也不用退回账务处理一：按照每个月的实际支付数进行确认相关稿酬成本，即字数收入与分成收入孰高确认成本； 账务处理二：每月按照支付数做预付款项，按照分成收入确认企业的稿酬成本，并冲减预付款项，待整本书完结之后，结算之后差额部分全部进入当期成本。

回答人：chenyiwei
因为“如果当月按照分成收入与字数收入孰高确认应付给作者的稿酬，待整书完结了之后，再计算整本书的分成如果大于整体字数收入，就差额补给作者，如果低于字数收入作者也不用退回”，故每月应按照该方法计算确定的应付稿酬和（截至目前的累计应分成款－截至月初累计确认的应付稿酬）中的较高者作为本月的稿酬成本。不应在整本书完结后才将差额计入当期成本。